【裁判字號】    97,聲,1412
【裁判日期】    970702
【裁判案由】    發還擔保金
【裁判全文】
臺灣板橋地方法院民事裁定              97年度聲字第1412號
聲  請  人
即  債權人  華南商業銀行股份有限公司
法定代理人  丙○○
相  對  人
即  債務人  乙○○
            甲○○
上列聲請人聲請發還擔保金事件，本院裁定如下：
    主      文
聲請人於本院九十五年度存字第六四二五號擔保提存事件一案所
提存之擔保物九十年度甲類第一期中央政府建設公債（登錄債券
，債券代號：Ａ九○一○一），面額新臺幣壹佰拾萬元准予發
還。
聲請程序費用由相對人連帶負擔。
    理      由
一、按訴訟終結後，供擔保人證明已定20日以上之期間，催告受
    擔保利益人行使權利而未行使者，或法院依供擔保利益人之
    聲請，通知受擔保利益人於一定期間內行使權利並向法院為
    行使權利之證明而未證明者，法院應依供擔保人之聲請，以
    裁定命返還其提存物或保證書，民事訴訟法第104 條第1 項
    第3 款定有明文，依同法第106 條之規定，於其他依法令供
    訴訟上之擔保者，亦準用之。
二、本件聲請意旨略以：聲請人與相對人間假處分事件，聲請人
    前依本院95年度裁全字第11326 號民事裁定，為擔保假處分
    ，曾提供如主文第1 項所示之債券為擔保物，並以本院95年
    度存字第6425號提存事件提存後，聲請對相對人之財產予以
    假處分在案。茲因訴訟終結，聲請人亦已定20日以上之期間
    催告相對人行使權利而未行使，為此提出本院95年度裁全字
    第11326 號民事裁定、95年度存字6425號提存書、存證信函
    等影本各1 件暨回執原本2 件，聲請發還擔保金等語。
三、經查聲請人前開主張，業據其提出上開證據為證，並經本院
    依職權調閱本院95年度裁全字第11326 號、95年度執全字第
    7062號假處分保全程序暨執行卷、95年度存字第6425號擔保
    提存卷核閱屬實，聲請人並已於97年4 月10日定20日以上期
    間以存證信函催告相對人行使權利，惟相對人分別於97年4
    月11日、97年4 月12日收受後迄未行使權利，復有存證信函
    影本2 份暨其回執原本2 件、臺灣臺北地方法院97年6 月23
    日北院隆文人字第0970003973號函1 紙及本院民事紀錄科查
    詢表4 紙在卷為證，聲請人之聲請意旨核與民事訴訟法第10
    4 條第1 項第3 款規定相符，應予准許。
四、爰依民事訴訟法第95條、第85條第2 項，裁定如主文。
中    華    民    國    97    年    7     月    2     日
                  民事第一庭法  官  陳翠琪
以上正本證明與原本無異。
如不服本裁定應於送達後10日內向本院提出抗告狀，並應繳納抗
告裁判費新臺幣1,000 元整。
中    華    民    國    97    年    7     月    3     日
                            書記官  李瑞芝


司法院資訊處製作；財團法人民間司法改革基金會備份。
